# 现值与可变现净值

提问人：nwy9527 时间：2020-01-09 11:59:14
计提存货跌价准备时，为什么不是成本与现值比较，而是成本与可变现净值比较？

回答人：chenyiwei
存货是流动资产，折现因素对其可变现净值关系不大，但后续加工成本、处置环节税费等对其最终可变现的金额影响很大，故采用可变现净值与成本比较确定是否减值。